臺灣高等法院刑事判決　　　　　　　　94年度上訴字第1071號
上　訴　人　臺灣新竹地方法院檢察署檢察官
被　　　告　甲○○
上列上訴人因毒品危害防制條例案件，不服臺灣新竹地方法院
94年度訴字第68號，中華民國94年2月25日第一審判決（起訴案
號：臺灣新竹地方法院檢察署93年度毒偵字第1285號）提起上訴
，暨檢察官移送併辦（案號：臺灣新竹地方法院檢察署94年度毒
偵字第383、450、989、1060號），本院判決如下：
    主  文
原判決撤銷。
甲○○連續施用第一級毒品，累犯，處有期徒刑拾月。
扣案之第一級毒品海洛因合計毛重貳公克，均沒收銷燬；吸管鏟
子壹支、吸食器壹組及針筒參支，均沒收。
    事  實
一、甲○○曾因施用毒品案件，經原審法院以89年度毒聲字第71
    1號裁定送勒戒處所觀察、勒戒，嗣經執行觀察、勒戒完畢
    後，認無繼續施用毒品傾向，由臺灣新竹地方法院檢察署檢
    察官於民國（下同）89年3月28日，以89年度毒偵字第883號
    為不起訴處分確定；復因施用第二級毒品安非他命案件，再
    經原審法院以89年度毒聲字第2458號裁定送觀察、勒戒後，
    認有繼續施用毒品之傾向，而由原審法院依聲請以90年度毒
    聲字第189號裁定令入戒治處所施以強制戒治，因戒治成效
    良好，於90年7月20日依原審法院90年度毒聲字第1036號裁
    定停止戒治、所餘戒治期間交付保護管束，至91年1月14日
    保護管束期滿而未經撤銷。其該次連續施用第二級毒品安非
    他命之犯行，亦於90年3月26日，經原審法院以90年度竹簡
    字第100號判決判處有期徒刑6月確定，於92年4月6日因縮短
    刑期執行完畢。
二、詎其仍無法抗拒毒品之誘惑而不知悔改，復另行基於施用第
    一級毒品海洛因之概括犯意，於下列時、地為施用第一級毒
    品海洛因之犯行：
(一)自93年10月中旬某日起至同年月31日凌晨12時許止，以平均
    2至3天施用1次之頻率，點燃摻有毒品海洛因之香菸以吸取
    其產生之煙霧或以將毒品海洛因放進針筒後混合美娜水以注
    射之方式，連續在新竹市各地之賓館等地，施用第一級毒品
    海洛因多次。嗣於93年10月31日凌晨4時40分許，為警據報
    後在位於新竹市○○路○段480號之「芝蘭賓館」202室查獲
    。
(二)於94年1月26日上午3時55分及94年2月2日13時10分許採驗尿
    液起分別往前回溯26小時，在新竹縣市不詳地點連續施用第
    一級毒品海洛因2次。嗣經新竹市警察局第一分局並分別於9
    4年1月25日23時10分許，在新竹縣竹北市國道1號竹北交流
    道口，見甲○○與徐志宏共乘甲○○所有之車牌號碼LU-782
    5號自用小客車形跡可疑，於該自用小客車駕駛座腳踏墊上
    查獲第二級毒品安非他命1包（毛重2.1公克，施用第二級毒
    品部分另行起訴），以及於94年2月1日21時，在新竹市○○
    路24巷口查獲甲○○持有第一級毒品海洛因1包（毛重0.3公
    克）。
(三)於94年4月21日22時55分許回溯26小時內之某時，在新竹縣
    市不詳處所，施用第一級毒品海洛因，為警於94年4月21日
    20時50分許，在新竹市○區○○街46之1號1樓查獲，並扣得
    甲○○所有供施用毒品之器具吸管鏟子1支。
(四)於94年5月1日15時30分許，在新竹市○○路748巷28弄2之1
    號前查獲，並扣得第一級毒品海洛因1.7公克及其供施用毒
    品之器具吸食器1組、針筒3支。
三、案經新竹縣警察局竹北分局報告臺灣新竹地方法院檢察署檢
    察官偵查起訴，及檢察官移請併辦。原審於準備程序進行中
    ，被告就被訴事實為有罪之陳述，原審於聽取當事人意見後
    ，經合議庭裁定由受命法官獨任進行簡式審判程序。
    理  由
一、上揭犯罪事實，業據被告於偵查及審理中均坦承施用第一級
    毒品海洛因等情不諱（見毒偵1285號卷第31頁，原審卷第23
    至24、28至29頁，本院卷第27至29頁），復有昭信科技顧問
    股份有限公司93年12月8日濫用藥物陽性檢體檢驗報告及姓
    名代號對照表（見毒偵1285號卷第49、50頁）、台灣檢驗科
    技股份有限公司94年3月2日、94年5月9日、94年5月19日濫
    用藥物尿液檢驗報告及姓名代號對照表各一份（見毒偵450
    號卷第66至67頁，毒偵383號卷第46至47頁，毒偵1060號卷
    第20至21頁，毒偵989號卷第43至44頁），及現場蒐證照片
    數幀在卷可稽（見毒偵1060號卷第18至20頁），而扣案之粉
    末經送法務部調查局檢驗「含第一級第6項毒品海洛因成分
    」，有法務部調查局94年5月6日調科壹字第1000 02421號鑑
    定通知書可佐（見本院卷第15頁），足認被告前開之任意性
    自白與事實相符。被告犯行事證明確，應依法論科。
二、按毒品危害防制條例第2條將具成癮性、濫用性及對社會危
    害性之麻醉藥品與其製品及影響精神物質與其製品列為毒品
    ，並將海洛因列為毒品危害防制條例第2條第2項第1款之第
    一級毒品。核被告甲○○所為，係犯毒品危害防制條例第10
    條第1項之施用第一級毒品罪。被告先後多次施用第一級毒
    品海洛因之犯行，時間緊接、手法雷同，所犯係基本犯罪構
    成要件相同之罪，顯係基於概括之犯意反覆為之，應依刑法
    第56條連續犯之規定論以一罪，並依法加重其刑。又被告於
    89年間因連續施用第二級毒品安非他命案件，於90 年3月26
    日，經原審法院以90年度竹簡字第100號判決判處有期徒刑6
    月確定，於92年4月6日因縮短刑期執行完畢，有臺灣新竹地
    方法院檢察署刑案資料查註紀錄表及本院被告前案紀錄表各
    一份在卷足參，其於受有期徒刑之執行完畢後5年以內再犯
    本件有期徒刑以上之罪，為累犯，應依刑法第47條之規定加
    重其刑。
三、原審論處被告甲○○連續施用第一級毒品罪刑，原非無見。
    惟查：被告復於如事實欄一、(二)、(三)、(四)所示之時間
    地點，施用第一級毒品海洛因，此部份被告犯行與本件施用
    毒品犯行有連續犯之裁判上一罪關係，原審未及審酌，尚有
    未洽，檢察官上訴指摘原判決之不當，為有理由，應由本院
    將原判決予以撤銷改判。爰審酌施用毒品，對個人身心戕害
    甚鉅，且被告前業因施用毒品案件經法院判處有期徒刑確定
    ，嗣又犯同罪，足見其顯未因前所受刑罰及戒治處分而決心
    改過，惟念其犯後尚能於審理中坦承犯行，及其本件施用毒
    品行為之時間長短、次數多寡、情節輕重等一切情狀，量處
    如主文所示之刑。又扣案之毒品海洛因合計毛重2.0公克，
    屬毒品危害防制條例第2條第2項第1款所明定列管之第一級
    毒品，應依同條例第18條第1項前段之規定，宣告沒收併銷
    燬之；至扣案之吸管鏟子1支、吸食器1組及針筒3支，雖非
    專供施用毒品之器具，惟其係屬被告所有並供本件犯罪所用
    之物，此亦據被告敘明在卷，爰依刑法第38條第1項第2款之
    規定，併予宣告沒收。
據上論斷，應依刑事訴訟法第369條第1項前段、第364條、第299
條第1項前段，毒品危害防制條例第10條第1項，第18條第1項前
段，刑法第11條前段、第56條、第47條、第38條第1項第2款，判
決如主文。
本案經檢察官姜貴昌到庭執行職務。
中　　華　　民　　國　　94　　年　　10　　月　　13　　日
　　　　　　　　　刑事第十二庭  審判長法　官  李文成
　　　　　　　　　　　　　　　　　　  法　官  周盈文
　　　　　　　　　　　　　　　　　　  法　官  官有明
以上正本證明與原本無異。
如不服本判決，應於收受送達後十日內向本院提出上訴書狀，其
未敘述上訴之理由者並得於提起上訴後十日內向本院補提理由書
（均須按他造當事人之人數附繕本）。
                                      書記官  林蓓瑜
中　　華　　民　　國　　94　　年　　10　　月　　14　　日
附錄本案論罪科刑法條全文：
毒品危害防制條例第10條
施用第一級毒品者，處六月以上五年以下有期徒刑。
施用第二級毒品者，處三年以下有期徒刑。
